臺灣臺北地方法院交通事件裁定　　　　　　　　　　九十一年度交聲更字第一九號
　　異議人即
　　受處分人　甲○○　男　三十.
右列異議人即受處分人因違反道路交通管理處罰條例案件，對於臺北市交通事件裁決
所於中華民國九十年四月十九日所為處分（原處分案號：北市裁三字第駕裁二二－Ｙ
00000000號）聲明異議，不服本院中華民國九十一年三月十三日裁定（九十
年度交聲第四九九號），提起抗告，經臺灣高等法院九十一年四月十日（九十一年度
交抗字第二九○號）撤銷原裁定，發回本院，本院裁定如左：
        主      文
異議駁回。
        理      由
一、汽車行駛高速公路應依速限標誌指示，高速公路交通管制規則第五條第一項前段
    有明文規定。汽車行駛於高速公路而不遵管制之規定者，處汽車駕駛人新臺幣三
    千元以上六千元以下罰鍰並記違規點數一點，道路交通管理處罰條例第三十三條
    第一項及第六十三條第一項第一款亦有處罰規定。
二、本件異議人即受處分人甲○○所有車牌Ｑ二－七二○二號自用小客車，於九十年
    一月十七日十四時十五分許，行經設有最高速限九十公里標誌之國道三號（俗稱
    ：北二高）高速公路北上路標二‧三公里處，為內政部警政署國道公路警察局第
    九警察隊七堵小隊執勤員警施榮順、張慶祥使用雷達測速科學儀器，測得該輛自
    用小客車駕駛人竟以時速一百零七公里之行車速度（超速十七公里）行駛，以其
    有違反道路交通管理處罰條例第三十三條第一項規定之行為，經員警當場攔停，
    掣單（公警局交字第Ｙ00000000號）舉發。嗣舉發單送達受處分人後，
    因受處分人依限到案向原處分機關提出申訴，原處分機關請舉發單位調查結果，
    仍認受處分人有前揭違規行為，原處分機關即於九十年四月十九日依道路交通管
    理處罰條例第三十三條第一項（原處分漏載「第一項」）及第六十三條第一項第
    一款規定，從輕裁處新臺幣三千元罰鍰並記違規點數一點之處分。
三、訊據受處分人固不否認其駕駛車牌車牌Ｑ二－七二○二號號自用小客車於前揭時
    地為警攔停之事實，惟否認有何違反道路交通管理處罰條例之行為，並辯稱略以
    當時員警僅以口頭告知我超速，當場未提出舉發之證據，且若依員警所述於二百
    五十五公尺前以雷達測速槍測得我的車輛超速，試問如此遠距離，不會誤測到別
    臺車的車速嗎？云云，並又於九十一年二月二十五日調查時辯稱：「我那時有實
    際操作雷射槍，而且沒有給我看數據，我覺得他可能測錯」云云。然查：右揭違
    規事實，業據證人即舉發員警張慶祥於本院九十一年二月二十五日調查時到庭具
    結證述：（問：舉發經過？）本件是使用雷射槍，雷射槍的光點去照到被偵測的
    汽車車體上，在該槍銀幕上就可看出車子速度、測距，當時距離就是二百五十五
    公尺（按雷達測速槍之測距在六百公尺以內可準確測得車輛速度），測到他的速
    度是一○七公里，國道三號北上距基隆二點三公里處限速是九十公里，所以我們
    就攔停魏先生的車子，當場掣單，當時還有施小隊長在場，我們鎖定是那部車就
    是那部，魏先生有看到當時違規資料，但是他說他沒有超速，當時車子沒有很多
    等語，復於本院九十一年八月二十一日及同年十二月二十日調查時證稱：「我們
    用的是雷射槍，後面有螢幕，不會列印像酒測的違規資料，操作方式就像我們用
    玩具手槍瞄準特定車輛，因其裡面有一個四方形的焦距，那焦距只能對準一部車
    子，我們對行駛過來的車子一部一部瞄準測試，如果發現有開的比較快的車子也
    會專門對準該輛汽車，瞄準時要一直按這按鈕，按鈕放開時，數據就會鎖定不會
    變化，除非我們再按一次按鈕，本件受處分人看著的就是螢幕資料。」、「我們
    目前使用是最新型的雷射測速槍，使用方法是單一鎖定行車速度，測到該車速度
    雷射槍上面會顯示它的速度，超速我們才會攔停，我們是在車行前面，我們攔停
    後他停下來，我們向他索閱證件，並告訴他超速，限速是九十公里，我們測到他
    的速度是一○七公里，我們要把螢幕給他看，但是他當場就很不高興，說你們說
    我超速就超速，要我們把單子印給他看，他不願意看測速槍的螢幕，我們和他說
    這個測速槍是沒有列印裝置，如果有當然會列給你看，他當時就沒有再說什麼，
    我們就依法掣單給他簽收，但是他不簽，我們還是把單子給他。我們的雷射槍還
    比之前的雷達測速器更先進，雷達是測整面過來的車子，雷射槍是只測單一的車
    子不會測到旁邊的。」各等語，按證人張慶祥為原處分機關認定受處分人有前開
    違規行為之原證人，其到庭在本院法官面前以言詞供述本件訴訟上之待證事實（
    即受處分人有前開超速行駛之違規事實），本院由其上開供述已得有受處分人確
    有上開違規行為之心證，且於本件卷存證據資料內並無任何積極證據足以證明證
    人張慶祥上開供述係屬虛偽，亦無有足以令人顯信其供述為不可採之品性證據或
    前科證據存在，本院自不得僅以證人張慶祥為本件開單告發受處分人之員警而全
    盤抹煞其在訴訟上所具有之原證人資格。況查交通警察掣單舉發違反道路交通管
    理處罰條例所列之違規事實，本質上為行政處分，係公務員基於職務上之權力，
    依法就特定之具體事件所為之具公法上效果之單方面行政行為，基於公務員為公
    法上行為具有公信力之原則，該行政行為當可被推定為真正，其據以依法處分之
    事實認定亦為正確無誤又本件雷達測速槍之規格及功能經檢定合格，有內政部警
    政署國道公路警察局第六隊警察隊以九十一年一月十七日（九十一）公警國六（
    九）刑訴字第○○二四三號函檢送之出廠合格證明書中英文版影本各一份附卷可
    稽，由規格資料中可知該雷達測速槍器以螢幕顯示測速資料且並未附有列印測速
    資料之功能，且該第六隊警察隊另以九十一年十二月十日公警國六（九）交字第
    ○九一○○○八八三四號函復本院，亦稱：本隊執勤所使用之雷射速槍功能設計
    非與酒精測試分析儀功能設甫計相同，其設計功能無列印配備，故無法提供資料
    等語，顯見本件雷達測速槍所測得之速度並無紀錄資料可查（不同於酒精含量測
    試），綜上所述，本件受處分人駕車行駛高速公路超速行駛之違規行為堪認屬實
    ，其前揭所辯均無足採，從而原處分機關依行為時道路交通管理處罰條例第三十
    三條第一項（原處分漏載「第一項」，應予補正）、第六十三條第一項第一款規
    定，從輕裁處新臺幣三千元罰鍰並記違規點數一點之處分，核無違誤。本件聲明
    異議為無理由，應予駁回。據上論斷，應依道路交通案件處理辦法第十九條，裁
    定如主文。
中      華      民      國    九十一      年    十二    月    二十四    日
                                    臺灣臺北地方法院交通法庭
                                        法    官  吳  孟  良
右正本證明與原本無異。
如不服本裁定應於送達後五日內向本院提出抗告狀。
                                        書 記 官  田  華  仁
中      華      民      國    九十一      年    十二    月    二十五    日
